【裁判字號】    89,簡上,115
【裁判日期】    900322
【裁判案由】    毀損
【裁判全文】
臺灣桃園地方法院刑事判決                        八十九年度簡上字第一一五號
    上  訴  人
    即  被  告  甲○○
右上訴人因毀損案件，不服本院中壢簡易庭八十九年壢簡字第九六號，中華民國八十
九年三月六日第一審判決（聲請簡易處刑案號：台灣桃園地方法院檢察署八十八年偵
字第一七八０八號）提起上訴，本院判決如左：
    主  文
原判決撤銷。
甲○○共同損壞他人車輛之前保險桿壹支、右前、後門、前、後擋風玻璃、引擎蓋、
車頂、後箱蓋烤漆各壹面，足以生損害於他人，處罰金肆仟元，如易服勞役，以佰
元折算壹日。
    事  實
一、甲○○與魏國彬、王志銘是朋友關係（以上二人均經本院分別判處拘役五十日、
    三十日，如易科罰金，以三百元折算一日確定），因魏國彬不滿乙○○所有之車
    牌號碼ＫＴ─二二四六號自小客車一部，停放於乙○○位於桃園縣中壢市白馬莊
    一０一之三號住處之對面，亦即魏國彬租屋處之後門前，擋住魏國彬之出入，竟
    於民國八十八年七月七日二十二時許，基於損壞之犯意聯絡及行為分擔，夥同魏
    國彬、王志銘共同持擺放於路旁之盆景猛砸停放於該處之上述車輛，致該車之前
    保險桿一支掉落、右前、後門、前、後擋風玻璃各一面破裂、引擎蓋、車頂、後
    箱蓋各一面烤漆毀損，足以生損害於乙○○。
二、案經乙○○訴請台灣桃園地方法院檢察署檢察官聲請簡易判決處刑。
    理  由
一、訊據被告甲○○對於右揭犯罪事實供承不諱，核與告訴人乙○○指訴之情節相符
    ，此外，並有相片三張、及新苗汽車股份有限公司竹東修護廠出具之估價單一紙
    附卷可稽。是以，本件事證已明，被告犯行洵堪認定，應依法論科。
二、核被告甲○○所為係犯刑法第三百五十四條之毀損罪；被告甲○○與魏國彬、王
    志銘間有意思聯絡及行為分擔，均為共同正犯。原審對被告論罪科刑，固非無見
    。惟查，被告對告訴人之損壞之物品，業見前述，而原審認定之事實僅為被告對
    告訴人損壞其所有車輛之右側車窗、前、後擋風玻璃、引擎蓋等物，足徵原審對
    於事實之認定尚有疏漏，難謂允當。次按，刑法所定得易科罰金之要件，業於被
    告行為後修正，並於九十年一月十日經總統公布，同年月十二日起施行。修正後
    刑法第四十一條第一項規定犯最重本刑為五年以下有期徒刑以下之刑之罪，而受
    六個月以下有期徒刑或拘役之宣告者，即得易科罰金，較諸修正前刑法第四十一
    條所定僅犯最重本刑為三年以下有期徒刑以下之刑之罪始得易科罰金之規定，固
    屬有異，惟就本件被告所犯之罪，若受六月以下有期徒刑或拘役之宣告者，則不
    論根據修正前、後之規定，均合於得易科罰金之要件，比較之下，要無「有利或
    不利」之別，職是，依刑法第二條第一項前段之規定，自應適用裁判時之法律。
    惟查，刑法所定得易科罰金之要件，業於被告行為後修正並公布施行，原審亦未
    及比較適用，顯有未洽。被告上訴意旨，空言否認犯罪，固不足採，惟原審判決
    既有可議之處，即屬無可維持，自應由本院將原審判決撤銷改判。爰審酌被告犯
    罪動機、目的、手段、告訴人所受之損壞輕重及被告事後已與被害人達成和解，
    並賠償損害之犯後態度等一切情狀，量處如主文所示之刑，並諭知易服勞役之折
    算標準。
據上論斷，應依刑事訴訟法第四百五十五條之一第三項、第三百六十九條第一項前段
、第三百六十四條、第二百九十九條第一項前段、刑法第二十八條、第三百五十四條
、第四十二條，罰金罰鍰提高標準條例第一條前段、第二條，判決如主文。
本案經檢察官鄭重文到庭執行職務。
中      華      民      國    九十      年      三      月    二十二    日
                                  臺灣桃園地方法院刑事第二庭
                                      審判長  法  官    王  兆  飛
                                              法  官    李  桂  英
                                              法  官    曾  正  耀
右正本證明與原本無異。
不得上訴。
                                              書記官     文  巧  雲
中        華        民        國   九十   年   三   月    二十二    日
中        華        民        國   九十   年   三   月    二十二    日
刑法第三百五十四條
毀棄、損壞前二條以外之他人之物或致令不堪用，足以生損害於公眾或他人者，處二
年以下有期徒刑、拘役或五百元以下罰金。


司法院資訊處製作；財團法人民間司法改革基金會備份。
